# 投资补助的财务处理

提问人：qd6zf 时间：2014-10-22 13:34:21
相关规定是“ 对非经营性建设项目的投资补助（中央预算内投资补助）按财政拨款有关规定执行 ”。
请教，这里“按财政拨款有关规定执行”，具体规则是怎样的呢，是计入资本公积还是作为营业外收入？还是有别的处理方式。

回答人：chenyiwei
一般认为属于“投资补助”类别的财政资金，企业还是应当计入资本公积的（尤其是最后形成资产的部分）。这也与企业财务通则和政府补助准则应用指南等相关规定一致。